【裁判字號】    97,交聲,126
【裁判日期】    970606
【裁判案由】    違反道路交通管理處罰條例聲明異議
【裁判全文】
臺灣花蓮地方法院交通事件裁定         97年度交聲字第126號
原處分機關  交通部公路總局臺北區監理所花蓮監理站
異  議  人  甲○○
上列異議人因違反道路交通管理處罰條例案件，對於交通部公路
總局臺北區監理所花蓮監理站於97年5月2日所為之處分（原處分
案號：花監違字第裁44-P00000000號），聲明異議，本院裁定如
下：
    主  文
異議駁回。
    理  由
一、原處分意旨略以：異議人甲○○為U7－8471號自小客車之所
    有人，緣該車駕駛人於民國96年6月14日下午7時49分許，在
    花蓮市○○路路邊收費停車場停放上開自小客車，未依規定
    繳納停車費，經依道路交通管理處罰條例第56條第2 項規定
    辦理催繳通知後，仍未依限補繳，經花蓮縣警察局交通警察
    隊以受處分人有違反上開規定之行為掣發舉發違反道路交通
    管理事件通知單，裁處300元罰鍰。
二、異議意旨略以：異議人未收到本件停車費催繳通知單，原處
    分機關所為之處分顯有錯誤，故請求撤銷該處分云云。
三、按關於交通違規通知單之送達，得由行政機關自行或交由郵
    政機關送達；於無法依行政程序法第72、73條為送達時，得
    將文書寄存送達地之地方自治或警察機關，並作送達通知書
    兩份，一份黏貼於應受送達人住居所、事務所、營業所或其
    就業處所門首，另一份交由鄰居轉交或置於該送達處所信箱
    或其他適當位置，以為送達。前項情形，由郵政機關為送達
    者，得將文書寄存於送達地之郵政機關，行政程序法第74條
    第1、2項定有明文。次按汽車駕駛人在道路收費停車處所停
    車，未依規定繳費，主管機關以書面通知駕駛人於7 日內補
    繳，並收取必要之工本費用，逾期再不繳納，處300 元罰鍰
    ，道路交通管理處罰條例條例第56條第2項亦定有明文。
四、經查，本件異議人於96年6月14 日在花蓮市○○路收費停車
    場停車未於期限繳納停車費之事實，為異議人所不爭執，且
    有卷附停車照片影本一張可證，次查，異議人於上開時、地
    為停車行為後未依期限繳納費用，經主管機關花蓮縣警察局
    交通隊於96年8月6日寄交書面催繳通知單至異議人花蓮縣吉
    安鄉○里村○○路○段150號戶籍地，並經郵政機關於96 年8
    月10日寄存於吉安仁里郵局（即異議人戶籍地之郵政機關）
    ，有卷附花蓮縣警察局交通隊送達證書1 份及本院調閱異議
    人戶籍資料1 份在卷可稽，是該催繳通知單乃依行政程序法
    第74條之規定予以寄存送達，故本件停車催繳單之送達已有
    合法送達之效力，是即便異議人辯稱並未收受上開催繳通知
    單，亦不影響已合法送達之效力。準此，異議人確有於上開
    時間未依規定繳停車費，經主管機關應書面通知於7 日內補
    繳，而逾期未予繳納之違規事實，是原處分機關依據上述規
    定，對異議人處以罰鍰300 元之裁決，要無任何違誤之處，
    本件異議為無理由，應予駁回。
據上論斷，應依道路交通案件處理辦法第19條之規定，裁定如主
文。
中    華    民    國    97    年    6     月    6     日
                  交通法庭    法  官  張嘉芬
上列正本證明與原本無異。
如對本裁定不服，應於送達後5 日內，向本院提出抗告狀（應抄
附繕本）。
中    華    民    國    97    年    6     月    6     日
                              書記官


司法院資訊處製作；財團法人民間司法改革基金會備份。
